臺灣高雄地方法院交通事件裁定　　　　　　　　　　九十一年度交聲字第二七九號
　　原處分機關　交通部公路總局高雄區監理所
　　受 處分 人
　　即 異議 人　甲○○
右列受處分人因違反道路交通管理處罰條例案件，對於交通部公路總局高雄區監理所
於民國九十一年四月十九日所為之處分（高監五字第裁八○—Ｂ00000000號
），聲明異議，本院裁定如左：
    主  文
異議駁回。
    理  由
一、聲明異議意旨略以：受處分人即異議人甲○○於民國九十年六月二十一日凌晨二
    時十分許，騎乘牌照號碼ＸＡＴ—○二二號重型機車，在高雄市○○路、大順路
    口，為警攔查並要求接受酒精濃度之測試，渠先拿普通小型車駕駛執照交予舉發
    員警，又要求員警先等渠打電話給朋友李明儒，且員警亦表同意，在渠打完電話
    後，員警即填寫舉發違反道路交通管理事件通知單（以下簡稱「舉發單」），復
    告稱：拒絕酒測要罰新臺幣（下同）六萬元，舉發單已填寫，無法再製作酒精濃
    度測試等語，渠即未在舉發單上簽名，亦未收受舉發單，舉發員警即駕車離去，
    爰依法對原處分提出聲明異議云云。
二、按汽車駕駛人，駕駛汽車經測試檢定有酒精濃度超過規定標準之情形者，處一萬
    五千元以上六萬元以下罰鍰，並當場禁止其駕駛及吊扣其駕駛執照一年；汽車駕
    駛人有飲用酒類或其他類似物後其吐氣所含酒精濃度超過每公升○‧二五毫克或
    血液中酒精濃度超過百分之○‧○五以上之情形者，不得駕車，道路交通管理處
    罰條例第三十五條第一項第一款及道路交通安全規則第一百十四條第二款分別定
    有明文。
三、經查︰
  (一)異議人甲○○於九十一年六月十八日本院審理中供承︰渠當日騎乘重型機車前，
    先於夜間十時許，在高雄縣鳳山市○○街一五四巷五四弄八之一號家中，飲用保
    力達Ｂ藥酒二杯，後於夜間十一時許，自家中獨自一人騎乘重型機車出門，至高
    雄市○○路找同事等語，故異議人顯有飲酒後騎乘機車之事實。
  (二)次查，異議人甲○○於前揭庭訊中又陳稱︰為警攔查時，員警要求渠接受酒精濃
    度測試，渠向員警求情，員警不同意，渠即向員警表示欲打電話後再作酒測，警
    察沒有說什麼，打完電話後，警察已開完罰單云云。而證人李明儒於九十一年六
月十八日本院審理中到庭證稱︰「（九十年六月二十一日甲○○打幾通電話給你
    ？）打了一通，當時很晚了，我在睡覺，他說他被警察攔下有何辦法不作酒測，
    我說我以前也有被攔下，只好讓警察作酒測，而且我父親在當警察，如果不讓警
    察酒測可能會觸犯妨害公務，事後過一、二天他有過去找我並告訴我，他講完電
    話要作酒測時已被警察開罰單」等語。是以，異議人確實於為警攔查後，在違規
    現場即撥打電話予證人李明儒等情，尚堪認定。
  (三)再查，證人即舉發員警周連景於九十一年六月十八日本院審理中到庭結證稱︰「
    （本案是否你舉發的？）是，當時我與另外一位同事陳緒正一齊在違規地點值勤
    ，當時我們是路檢勤務，發現異議人行車時車燈搖晃，我們將他攔下來在交談中
    有聞到酒味，並說要作酒測，且打開儀器，也有告訴他拒作酒測的效果為何，異
    議人就說要先打電話，我們等他打完電話並問他二次是否接受酒測，異議人仍拒
    作酒測，我們就填寫舉發單，填寫一半時還有問他是否接受酒測，異議人仍然拒
    作酒測，所以我們才開具舉發單，異議人拒簽舉發單，他當時交給我們普通小型
    車駕照，駕照我們有隨案移送監理處，當時只有查驗異議人身分證及駕照。陳緒
    正現在鼓山分局勤務中心任巡佐執行官」、「（羅先生在打完電話後是否有要作
    酒測？）他有說要測，我們打開儀器後，他又說不測了」等語，至為明確。是證
    人周連景既於本院審理中以具結擔保其供述之真實性，並在負擔偽證罪之心理處
    罰狀態下證述上開情節綦詳，其證詞應可採信；互核異議人與證人李明儒、周連
    景等人之供述或證詞，顯見異議人為警發現有飲酒後仍駕駛動力交通工具之行為
    後，經警明確表示應接受酒精濃度測試之檢定，猶仍執意拒絕接受酒精濃度測試
    數次等情，至堪認定。
  (四)異議人既曾考領有重型機車駕駛執照（有效日期至八十七年八月七日）及普通小
    型車駕駛執照，有公路監理電子閘門—證號查詢機車駕駛人、汽車駕駛人網路資
    料各乙紙附卷可稽，亦據異議人不爭執屬實在卷，對於首揭條文之規定自為明知
    或無法諉為不知；準此，異議人為警發覺有飲酒後騎乘重型機車之情形後，仍藉
    詞拖延拒絕接受酒精濃度之測試，足認渠有違首揭條文規定甚明。
四、職是之故，原處分機關據以援引首揭規定，認異議人甲○○拒絕接受酒精濃度測
    試之檢定，裁處六萬元罰鍰，並吊銷駕駛執照，經核於法洵無不當。從而，本件
    異議為無理由，應予駁回。
五、至原處分中另就異議人甲○○駕駛車輛未隨身攜帶駕駛執照及持逾期駕駛執照駕
    車等情，裁處罰鍰四千二百元部分，未經異議人聲明異議在案，爰不為本件聲明
    異議審查之範圍，附此敘明。
據上論結，應依道路交通案件處理辦法第十九條，裁定如主文。
中      華      民      國    九十一    年      六      月     二十     日
                                臺灣高雄地方法院交通法庭
                                    法  官  劉 定 安
右正本證明與原本無異。
如不服本裁定，應於裁定送達後五日內，向本院提出抗告狀。
                                    書記官  歐 文 政
中    華    民    國      九十一      年      六      月      二十四    日
